【裁判字號】    97,抗,424
【裁判日期】    970930
【裁判案由】    停止執行
【裁判全文】
臺灣高等法院臺中分院民事裁定  97年度抗字第424號
抗  告  人  甲○○
相  對  人  乙○○
            丙○○
上列抗告人因與相對人間聲請停止執行事件，對於中華民國97年
7月29日臺灣臺中地方法院97年度聲字第1138號裁定，提起抗告
，本院裁定如下：
    主  文
抗告駁回。
抗告程序費用新台幣壹仟元由抗告人負擔。
    理  由
一、原裁定以：聲請人即抗告人主張其已提起債務人異議之訴（
    原審97年度訴字第1262號），請准裁定97年度執字第6913號
    事件停止執行云云。惟查抗告人所提起之本院97年度訴字第
    1262號債務人異議之訴，因抗告人未依規定繳納裁判費，經
    原審限期繳納仍不為，原審業已將該訴駁回在案，故本件抗
    告人具狀聲請停止執行，非有理由，應予駁回等語。
二、抗告意旨略以：本件實係相對人丙○○與訴外人沈淞江間成
    立借貸關係，抗告人與相對人乙○○為訴外人，無債之關係
    存在，相對人乙○○並無權為支付命令之聲請，又相對人丙
    ○○與訴外人沈淞江間已於96年12月5日和解，並於97年1月
    底還清債務，是相對人乙○○執相對人丙○○侵占之3張支
    票請求抗告人清償，並無理由，抗告人其已提起債務人異議
    之訴，爰求裁定停止強制執行程序等語。
三、按有回復原狀之聲請或提起再審或異議之訴，或對於和解為
    繼續審判之請求，或提起宣告調解無效之訴，撤銷調解之訴
    ，或對於許可強制執行之裁定提起抗告時，法院因必要情形
    ，或依聲請定相當並確實之擔保，得為停止強制執行之裁定
    ，強制執行法第18條第2項定有明文。惟是否有必要停止執
    行程序，仍應由受訴法院依具體個案認定之。
四、經查：原審法院97年度執字第6913號清償債務強制執行事件
    執行中，抗告人向原審法院提起97年度訴字第1262號債務人
    異議之訴，並據以聲請停止執行。惟上開原審97年度訴字第
    1262號債務人異議之訴事件，經原審法院以抗告人未依規定
    繳納第一審裁判費新臺幣（下同）19,810元，經限期命抗告
    人繳納仍未繳納，業經原審於97年7月29日以裁定駁回其訴
    ，嗣經抗告人提起抗告，亦經本院於97年9月30日以97年度
    抗字第423號裁定駁回其抗告在案（尚未確定），從而，原
    裁定駁回抗告人停止執行之聲請，並無違誤。抗告意旨仍執
    陳詞指摘原裁定不當，求予廢棄，准為停止強制執行之聲請
    ，洵無理由，應予駁回。
五、據上論結，本件抗告為無理由，應依強制執行法第30條之1
    ，民事訴訟法第495條之1第1項、第449條第1項、第95條、
    第78條，裁定如主文。
中    華    民    國    97    年    9     月    30    日
                  民事第一庭    審判長法  官  吳火川
                                      法  官  饒鴻鵬
                                      法  官  胡景彬
以上正本係照原本作成。
抗告人得再抗告。
再為抗告應以適用法規顯有錯誤為理由，並經本院之許可，該許
可以原裁定所涉及之法律見解具有原則上之重要性者為限。
如提起再抗告者應於裁定送達後十日內向本院提出抗告理由狀（
須按照他造人數附具繕本）並繳納抗告裁判費新臺幣壹仟元，同
時委任律師或具有律師資格之關係人為代理人。
                                      書記官  劉建智
中    華    民    國    97    年    10    月    1     日
                                                      Ａ


司法院資訊處製作；財團法人民間司法改革基金會備份。
